臺灣高等法院高雄分院刑事裁定　　　　　94年度交抗字第80號
抗告人即
受處分人　　甲○○
上列抗告人因違反道路交通管理處罰條例聲明異議案件，不服臺
灣高雄地方法院中華民國94年4 月29日裁定（94年度交聲字第
147 號），提起抗告，本院裁定如下：
    主  文
抗告駁回。
    理  由
一、抗告意旨略以：抗告人即受處分人甲○○係不服高雄市政府
    交通局交通事件裁決處，民國94年3 月2 日所為之處分，係
    以爭執抗告人並無酒後駕車及無照駕駛之情形，惟原裁定漏
    未就抗告人所爭執有無「隨身攜帶駕照」與有無「無照駕駛
    」之認定，即有違法；又本件高雄市政府警察局瑞隆派出所
    警員洪茂盛於本件發生時並不在現場，其所為舉發之書面即
    非合法之證據，故審酌不合法之證據所為之裁罰，即屬違法
    ；又證人陳玲佑係抗告人之前妻，於本件案發時已非抗告人
    之妻，原裁定誤認該證人為抗告人之妻而以其證言有迴護抗
    告人可能，乃不採為有利抗告人之認定，亦有不合；再證人
    林崑玉與抗告人已有口角衝突，其所為證言顯違情理，而不
    可採信，抗告人確無酒後駕車情形，為此提起抗告云云。
二、按汽車駕駛人駕駛車輛未隨身攜帶駕駛執者，處新台幣（下
    同）300 元以上600 元以下罰鍰，且酒精濃度超過標準者，
    處新台幣1 萬5,000 元以上6 萬元以下之罰鍰，並當場移置
    保管其車輛及吊扣駕駛執照1 年；道路交通管理處罰條例第
    25條第3 款及第33條第1 項第1 款分別定有明文。又汽車駕
    駛人飲用酒類後其吐氣所含酒精濃度超過每公升0.25毫克，
    不得駕車，道路交通安全規則第114 條第2 款亦定有明文。
    再公路主管機關及警察機關就其主管業務，查獲違反道路交
    通管理之行為者，應本於職權舉發或處理之；違反道路交通
    管理事件之裁決，應參酌舉發違規事實、違反情節、稽查人
    員處理意見及被處分人之陳述，依基準表裁處，不得枉縱或
    偏頗，違反道路交通管理事件統一裁罰基準及處理細則第6
    條第2 項、第43條第1 項亦分別定有明文。
三、經查：
　　(一)抗告人於94年1 月29日遭高雄市政府警察局前鎮○○○○
      路派出所警員洪茂盛，以載有「酒後駕車及無照駕駛」之
      高雄市政府警察局高市警交字第B00000000 號舉發違反道
      路交通管理事件通知書舉發，及高雄市政府就該無照駕駛
      部分，改以駕駛車輛未隨身攜帶駕駛執照為由裁決處罰等
      情，為抗告人所不爭執。抗告人固認未帶駕照與無照駕駛
      係二件事，上開通知單既未載「未帶駕照」，裁決機關逕
      予改為未帶駕照裁罰即屬錯誤違法云云。惟違反道路交通
      管理事件之裁決，本應參酌舉發違規事實、違反情節、稽
      查人員處理意見及被處分人之陳述，依基準表裁處，不得
      枉縱或偏頗，已如上述，是原裁決機關查明抗告人領有職
      業聯結車駕駛執照，認其違規事實非屬違反道路交通管理
      處罰條例第21條第1 項第1 款之未領有駕駛執照駕車，而
      改依較輕之同條例第25條第1 項第3 款之未隨身攜帶駕駛
      執照裁罰，揆諸上開規定，原裁決機關所為，尚難謂有何
      違法錯誤可言。
    (二)按上開派出所於94年1 月29日19時至21時，係排定由副所
      長林崑玉及警員洪茂盛執行高雄市○○路以西住宅、金融
      機構巡守勤務，有該所94年1 月29日勤務分配表影本附卷
      足憑，而當日確有其2 人騎乘2 部機車執勤，於取締抗告
      人違規時，2 人均在現場，罰單係由警員洪茂盛所開具一
      節，已據證人洪茂盛於本院審理中到庭結證屬實（見本院
      卷第31至33頁），抗告人空言證人洪茂盛未在現場舉發，
      已屬無據；又抗告人於上開時地，駕駛車號0400-JT 號自
      用小客車沿永豐路由南往北行駛，至永豐路、瑞北路口迴
      轉（南向北）過來約5 至15公尺就稍微撞到機車，機車倒
      地發出聲音，其所附載女子從乘客座先下車，去開另一部
      車，2 部車相距不到10公尺，當天夜市人車很多，副所長
      林崑玉趨前時，抗告人態度不佳，才予舉發等情，業據證
      人洪茂盛於本院審理中到庭結證屬實（見同上卷第31至33
      頁）。抗告人以證人林崑玉與其發生口角衝突而質疑其證
      詞之可信性，惟證人洪茂盛並未與抗告人發生口角衝突，
      又與抗告人無何怨隙，當無冒受刑法偽證罪訴追之危險而
      故為不實證言，以陷害抗告人之必要！再參以高雄市政府
      警察局前鎮分局早在94年2 月23日，已以該分局高市警前
      分七字第0940003925號函高雄市政府交通局敘明：「本分
      局員警於94年1 月29日執行便衣勤務，於本轄瑞北路與永
      豐路口停等紅綠燈，發現該民駕駛0400─JT號自小客車由
      永豐路迴轉（南向北）後，於永豐路上倒車後再由永豐路
       ( 北 向南)行 駛，撞到停放路旁之機車，該民便下車查
      看，見本分局員警上前盤查立即辱罵現場之員警，經現場
      員警通知線上警網帶回所，經酒測值為0.53毫克，依法告
      發」等情，有該函附卷可按（見原審卷第14頁），核與證
      人洪茂盛於本院審理中證述情節相符。準此，證人洪茂盛
      於本院所為證詞尚屬可信。至於證人林崑玉在原審及本院
      審理中到庭均證稱先開車到現場的是女子，後抗告人再上
      車開動行駛，似與證人洪茂盛所證述情節有所差異，然當
      時林崑玉與洪茂盛2 部機車騎在一起，林崑玉係在洪茂盛
      左邊靠快車道處等情，亦經證人洪茂盛於本院審理中證述
      明確，則舉發地點顯在洪茂盛之右側轉角處，林崑玉右側
      既有洪茂盛阻擋，則其視線是否未曾被遮蔽，而能窺得全
      貌，已非無疑；此參其於94年4 月27日在原審法院、94年
      7 月28日在本院分別作證時，均僅證述抗告人坐上駕駛座
      ，前後移動時撞到一部機車，而全無提及抗告人曾在靠近
      該路口時，駕車由南向北方向迴轉為北向南方向，亦可佐
      證其記憶已因處理案件繁多而記憶不全，或因視線為外物
      阻隔而未能看清現場全貌，致證述細節有所出入，然其前
      後所證抗告人確有違規駕車一節，則無何歧異，是亦難僅
      因其部分證述與事實有所出入，即認其全部證述內容均不
      足採。再者，抗告人對其於當日確於晚餐時有喝酒及為警
      實施酒測後，其呼氣所含酒精濃度已達每公升0.53毫克之
      事實，亦不爭執，則其確有上開違規行為之事證已明，便
      洵堪認定。
    (三)抗告人於原審舉證人陳永明、陳玲佑之證詞以實其說，惟
      按證人陳永明僅能證明陳玲佑有駕駛該車載送其回家，不
      能證明其下車後，是否改由抗告人駕車載送陳玲佑至系爭
      地點開車之事實，顯難為抗告人有利之認定；而證人陳玲
      佑係抗告人之前妻，與抗告人仍保持朋友關係，為抗告人
      於抗告狀內陳明在卷，參以抗告人酒後電請陳玲佑前往為
      其開車接送，陳玲佑仍願自上班地點專程乘坐計程車趕至
      餐廳開車，已見其等關係仍尚密切；況本件抗告人遭處3
      萬4 千800 元之罰鍰及吊扣駕駛執照後，即無法再駕駛聯
      結車或大貨車工作，對其生計影響不小，則陳玲佑所言內
      容非無刻意迴護抗告人之可能甚明，亦難採為有利抗告人
      之認定。
四、綜上所述，抗告人上開所辯，應屬事後卸則責之詞，不足採
    信。原審雖未就抗告人爭執上開無照駕駛與未隨身攜帶駕駛
    執照之差異，敘明其理由；又誤認證人陳玲佑為抗告人之前
    妻，惟其斟酌卷內各項證據資料，認抗告人聲明異議為無理
    由，因而駁回抗告人之異議，經核於法並無違誤，抗告意旨
    仍執前詞稱當時係未駕駛該車，不能以酒後駕駛及未隨身攜
    帶駕駛執照裁罰，而指摘原裁定不當，核無理由，應予駁回
    。
五、據上論斷，應依道路交通案件處理辦法第26條、刑事訴訟法
    第412條，裁定如主文。
中　　華　　民　　國　　94　　年　　9 　　月　　28　　日
                  刑事第四庭    審判長法  官 蕭權閔
                                      法  官 陳吉雄
                                      法  官 林水城
以上正本證明與原本無異。
本裁定不得再抗告。
中　　華　　民　　國　　94　　年　　9 　　月　　28　　日
　　　　　　　　　　　　　　　　　　　書記官 吳新貞
